【裁判字號】    98,交聲,1274
【裁判日期】    980814
【裁判案由】    違反道路交通管理處罰條例聲明異議
【裁判全文】
臺灣桃園地方法院交通事件裁定        98年度交聲字第1274號
原處分機關  交通部公路總局新竹區監理所桃園監理站
異  議  人
即受處分人  甲○○
上列異議人因違反道路交通管理處罰條例案件，不服交通部公路
總局新竹區監理所桃園監理站中華民國98年5月5日桃監裁罰字第
裁52-DB0000000號違反道路交通管理事件裁決書所為之處分，聲
明異議，本院裁定如下：
    主  文
異議駁回。
    理  由
一、原處分意旨略以：異議人即受處分人甲○○於民國98年4 月
    11日下午3時23分許，駕駛車號9N-1499號自用小客車，行經
    桃園縣龜山鄉○○路與宏洲街口，有闖越紅燈直行忠義路之
    違規情事，為桃園縣政府警察局龜山分局員警乙○○當場舉
    發，並填製桃園縣政府警察局桃警局交字第DB0000000 號舉
    發違反道路交通管理事件通知單，限於同年5月6日前向原處
    分機關交通部公路總局新竹區監理所桃園監理站到案陳述，
    嗣異議人雖於同年4 月15日到案陳述，但為警員執行交通稽
    查勤務目睹明確，爰經原處分機關於同年5月5日以桃監裁罰
    字第裁52-DB0000000號裁決書，認異議人違反道路交通管理
    處罰條例第53條第1 項規定，及道路交通管理事件統一裁罰
    基準表，處異議人罰鍰新臺幣（下同）2,700 元，並依同條
    例第63條第1項第3款規定，記違規點數3點等語。
二、聲明異議意旨略以：異議人簽收違規舉發單後發現其上所載
    之違規日期為98年4月11日下午3時23分，該時異議人正在參
    與教練研討會，違規通知單時間記載顯然不實，經異議人依
    法提出申訴，龜山分局卻未對時間記載不實回應，僅重申違
    規單業經簽收無誤，避重就輕，該通知單顯有重大瑕疵應屬
    無效，為此，爰聲明異議等語。
三、按汽車駕駛人，行經有燈光號誌管制之交岔路口闖紅燈者，
    處1,800元以上5,400元以下罰鍰；汽車駕駛人有前條情形者
    ，除依原條款處罰鍰外，並予記違規點數3 點，道路交通管
    理處罰條例第53條第1項、第63條第1項第3 款定有明文。
四、經查：
  (一)異議人對其於98年4月11日，駕駛車號9N-1499號自用小客車
    ，行經桃園縣龜山鄉○○路與宏洲街口，有闖越紅燈直行忠
    義路之違規情事，並不爭執，惟僅質疑其闖越紅燈時間應為
    同日下午1 時許間，復本件經證人即桃園縣政府警察局龜山
    分局員警乙○○到庭證述異議人確有違規闖越紅燈之情事，
    雖其所述舉發時間為下午3 時23分許，與異議人陳明之時間
    有別，然無礙異議人闖越紅燈之基本事實，是堪認異議人確
    有本件違規之事實，合先敘明。
  (二)惟而，勾稽桃園縣政府警察局龜山分局警備隊勤務分配表、
    解送人犯查核表、出入及領用槍彈、無線電登記簿，暨桃園
    縣政府警察局（存根聯）桃警局交字第DB0000000號至第DB0
    000000號舉發違反道路交通管理事件通知書，本件舉發員警
    乙○○於98年4月11日中午12時至下午2時間，與丙○○一同
    執行取締重點違規兼解送人犯勤務，嗣於同日下午2時至4時
    間則與丁○○執行金融機構安全維護兼解送人犯勤務，且先
    後於同日中午12時10分許、下午2 時許，解送違反公共危險
    之犯罪嫌疑人顏進財、陳鍊官至臺灣桃園地方法院檢察署應
    訊，復於同日下午3時8分許，在桃園縣龜山鄉○○路與宏洲
    街口，以桃警局交字第DB0000000 號舉發違反道路交通管理
    事件通知書，舉發高月美騎乘重型機車闖越紅燈情事，綜合
    以觀，警員乙○○既早於當日下午3時8分許舉發高月美違規
    行為，而本件舉發通知書之編號為桃警局交字第 DB0000000
    號，在舉發高月美違規之前，顯然本件舉發時間較之更早發
    生，亦即警員乙○○在該舉發通知書所載違規時間為下午 3
    時23分許，明顯有誤，合理舉發時間應為當日中午12時至下
    午2 時之間，較合於常情。況且，兼衡異議人所提桃園縣中
    華太極拳協會桃園市區會教練研討交流聯誼明細簽到表，其
    報到時間為98年4月11日下午1時30分，且異議人確有準時報
    到情事，足可見其違規時間在當日下午1 時30分之前，互核
    本件舉發通知書所載違規時間為下午3 時23分，合理推論其
    正確之違規時間或有可能為下午1 時23分，是本件舉發通知
    書記載時間顯然有誤，應認異議人所述屬實。
  (三)第按行政處分如有誤寫、誤算或其他類此之顯然錯誤者，處
    分機關得隨時或依申請更正之；前項更正，附記於原處分書
    及其正本，如不能附記者，應製作更正書，以書面通知相對
    人及已知之利害關係人；行政處分有下列各款情形之一者，
    無效︰1.不能由書面處分中得知處分機關者，2.應以證書方
    式作成而未給予證書者，3.內容對任何人均屬不能實現者，
    4.所要求或許可之行為構成犯罪者，5.內容違背公共秩序、
    善良風俗者，6.未經授權而違背法規有關專屬管轄之規定或
    缺乏事務權限者，7.其他具有重大明顯之瑕疵者，行政程序
    法第101條、第111條分別定有明文。準此，本件異議人確有
    違規闖越紅燈情事，業如前述，是其違規事實至為明確，祇
    違規時間記載有誤，且此屬誤寫之顯然錯誤，仍得由原處分
    機關予以更正，要無行政程序法第111 條各款所列重大明顯
    之瑕疵，亟無由以此認原處分有無效之情事存在。故異議人
    此節所辯，要屬無據，不足以採。
  (四)基上，異議人確有本件違規闖越紅燈之情事，雖裁決書記載
    違規時間為98年4月11日下午3時23分容有錯誤，但此尚得予
    以更正，無礙舉發之事實認定，是原處分機關以異議人於期
    限內到案陳述意見，而依道路交通管理事件統一裁罰基準表
    予以罰處，自屬有據，於法無違。
五、綜上所述，異議人確有違規闖越紅燈直行情事，至為明確。
    原處分機關依道路交通管理處罰條例第53條第1 項規定，及
    道路交通管理事件統一裁罰基準表，處異議人罰鍰2,700 元
    ，並依同條例第63條第1項第3款規定，記違規點數3 點，核
    屬有據，是異議人本件聲明異議，為無理由，應予駁回。至
    本件裁決書就違規時間記載有誤，應另由原處分機關予以更
    正，附此敘明。
據上論斷，應依道路交通管理處罰條例第87條第2 項，道路交通
案件處理辦法第19條，裁定如主文。
中    華    民    國    98    年    8     月    14    日
                  交通法庭      法  官  黃翊哲
以上正本證明與原本無異。
如不服本裁定，應於裁定送達後5 日內，以書狀敘述理由（須附
繕本），向本院提出抗告。
                                書記官  劉霜潔
中    華    民    國    98    年    8     月    14    日


司法院資訊處製作；財團法人民間司法改革基金會備份。
